臺灣高等法院高雄分院刑事裁定　　　　　 99年度抗字第327號
抗 告 人
即受刑人　卓文隆
上列抗告人因聲請定其應執行刑案件，不服臺灣高雄地方法院中
華民國99年11月29日裁定（99年度聲字第1934號），提起抗告，
本院裁定如下：
    主  文
抗告駁回。
    理  由
一、抗告意旨略以：受刑人卓文隆因違反毒品危害防制條例案件
    ，經法院判處如附表編號1 至4 所示四罪確定，惟附表編號
    3 、4 二罪之犯罪日期為民國98年7 月7 日、同年6 月1 日
    （即臺南地方法院98年度簡字第3080號、99年度簡字第278
    號），該二罪之犯罪時間係在受刑人另犯他案所定應執行刑
    （註：經審閱臺灣高等法院被告前案紀錄表所載，可知受刑
    人所指他案係臺南地方法院99年度聲字第658 號，下稱「前
    案」；詳本院卷第16頁背面-17 頁）之五罪（註：應係三案
    共六罪》第1 次裁判確定日期即98年9 月14日之前，是附表
    編號3 、4 所示二罪應與「前案」合併定其應執行刑，本件
    （即「後案」）只能就附表編號1 、2 所示二罪定其應執行
    刑。原裁定未審酌及此，尚有未恰，爰提起抗告，請求撤銷
    原裁定，並另為適法之裁定云云。
二、按數罪併罰，有二裁判以上者，依刑法第51條規定，定其應
    執行之刑；數罪併罰，分別宣告其罪之刑，宣告多數有期徒
    刑者，於各刑中之最長期以上，各刑合併之刑期以下，定其
    刑期，但不得逾30年，刑法第53條、第51條第5 款分別定有
    明文。本件受刑人因犯毒品危害防治條例等四罪，經先後判
    處如附表所示之刑，並分別確定在案；其中附表編號2 、3
    、4 所示之罪，曾經臺南地方法院以99年度聲字第746 號裁
    定應執行刑有期徒刑1 年2 月之事實，有臺灣高等法院被告
    前案紀錄表及刑事判決書在卷可稽（詳原審卷及執行卷宗）
    ，原審以受刑人於附表編號2 所示判決確定日前犯附表編號
    1 至4 所示四罪，核與法律規定相符，而定其應執行之刑為
    有期徒刑1 年6 月，如易科罰金，以新臺幣1,000 元折算1
    日，並無違誤。
三、抗告意旨以：附表編號3 、4 所示二罪應與「前案」合併定
    其應執行刑云云。然查：受刑人因另犯毒品危害防治條例等
    六罪（即高雄地方法院98年度審訴字第2654號及臺南地方法
    院98年度訴字第930 號、98年度訴字第1079號等三案共六罪
    ；抗告意旨誤載為五罪），業經臺南地方法院於99年4 月16
    日以99年度聲字第658 號（即「前案」）裁定應執行有期徒
    刑2 年4 月，並於99年5 月7 日確定在案，且該六罪之最先
    判決確定日期為98年9 月14日等情，有上開刑事裁定及臺灣
    高等法院被告前案紀錄表在卷可憑（本院卷第13、14、15、
    16頁之背面及第17、20頁），是受刑人如附表編號3 、4 所
    示二罪之犯罪時間（即98年7 月7 日、同年6 月1 日）係在
    「前案」判決確定日期前之事實，固可認定。惟刑事訴訟法
    採不告不理原則，就定應執行刑之案件，法院應就檢察官所
    聲請定刑之數罪予以審酌是否符合定應執行刑之要件，如所
    聲請之數罪均符合定應執行刑之規定，法院即應予以裁定，
    而無就檢察官並未聲請定應執行刑之案件一併審酌之理；如
    法院裁定後，檢察官發現有其他可一併再定應執行刑之罪，
    或應另與其他罪一併定應執行刑，檢察官可另行聲請，無由
    法院就未聲請之案件予以審酌之要件，否則檢察官將待受刑
    人所涉全部審理中之案件均判決確定後，始能正確聲請定應
    執行刑，此將使檢察官指揮案件之執行有所窒礙，亦違反不
    告不理之原則；且若認定應執行刑時應就受刑人所犯全部已
    判決確定之數罪一併審酌，則以同一程序審理之數罪，將無
    法在同一判決定應執行之刑。從而，抗告人執此提起抗告，
    主張其所犯如附表編號3 、4 二罪不應與附表編號1 、2 二
    罪定其應執行刑，顯有誤會。
四、綜上所述，經核原裁定於法並無不當，抗告意旨仍執前詞，
    指摘原裁定不當，為無理由，應予駁回。
據上論結，應依刑事訴訟法第412 條，裁定如主文。
中    華    民    國  100     年    1     月    3     日
                  刑事第三庭  審判長法  官   莊崑山
                                    法  官   莊松泉
                                    法  官   唐照明
以上正本證明與原本無異。
不得再抗告。
中    華    民    國  100     年    1     月    3     日
                                    書記官   黃琳群